【裁判字號】    99,易,9
【裁判日期】    990531
【裁判案由】    竊盜
【裁判全文】
臺灣臺中地方法院刑事判決                 99年度易字第9號
公  訴  人  臺灣臺中地方法院檢察署檢察官
被      告  乙○○
上列被告因竊盜案件，經檢察官提起公訴（98年度偵字第24896
號），本院判決如下：
    主    文
乙○○犯竊盜罪，處有期徒刑月，如易科罰金，以新臺幣壹仟
元折算壹日。
    犯罪事實
一、乙○○於民國98年7月30日下午4時許，在臺中縣和平鄉○○
    村○○路49號前，見丁○○所有之車牌號碼ING-599號重機
    車停放該處，且機車鑰匙未取下，竟意圖為自己不法之所有
    ，竊取該機車。得手後，乙○○騎乘該機車至不詳地點將機
    車棄置在路旁。嗣丁○○發現機車不見，委由其父丙○○報
    警處理，經警調閱附近路口監視錄影畫面始循線查獲，並於
    同日晚上10時許，在臺中縣和平鄉梨山村台八線88K號前，
    尋獲前開重機車。
二、案經臺中縣警察局和平分局報請臺灣臺中地方法院檢察署檢
    察官偵查起訴。
    理    由
一、按被告以外之人於審判外之言詞或書面陳述，除法律有規定
    者外，不得作為證據，刑事訴訟法第159條第1項定有明文，
    此即學理上所稱「傳聞證據排除法則」。被告以外之人於偵
    查中向檢察官所為之陳述，除顯有不可信之情況者外，得為
    證據；被告以外之人於審判外之陳述，雖不符同法第159 條
    之1至第159條之4之規定，而經當事人於審判程序同意作為
    證據，法院審酌該言詞陳述或書面陳述作成時之情況，認為
    適當者，亦得為證據。當事人、代理人或辯護人於法院調查
    證據時，知有第159條第1項不得為證據之情形，而未於言詞
    辯論終結前聲明異議者，視為有前項之同意，亦為同法第15
    9之1第2項及第159條之5所分別明定。而鑒於採用傳聞證據
    排除法則之重要理由之一，係因傳聞證據未經當事人之反詰
    問予以覈實，若當事人願放棄對原供述人之反對詰問時，原
    則上即可承認該傳聞證據之證據能力，而揆諸我國刑事訴訟
    法第159條之5之立法理由，除參照前述傳聞證據排除法則之
    基本法理外，亦參考日本刑事訴訟法第326條之立法例，查
    日本刑事審判實務之運作，有關檢察官及被告均同意作為證
    據之傳聞書面材料或陳述，可直接援引該國刑事訴訟法第32
    6條作為傳聞例外之法律依據，僅在檢察官與被告不同意之
    情況下，乃須根據其他傳聞例外規定俾以斟酌該等書面材料
    或陳述是否具有證據能力，在當事人間無爭執之案件中，傳
    聞證據基本上均可依據前引規定提出於法院使用。據此，我
    國刑事訴訟法第159條之5之適用應可作同上之解釋，本件證
    人丙○○於警詢時所證述之內容，固為被告以外之人在審判
    外之陳述，係屬傳聞證據，惟被告乙○○就前開審判外之陳
    述，迄於言詞辯論終結前，對於該證人證詞之證據能力並未
    為異議之聲明，而本院審酌證人陳述作成時之情況，核無違
    法取證及證明力明顯過低而顯有不可信之瑕疵及情況，亦認
    為以之作為證據為適當，故依上開規定及說明，前開證人陳
    建洲之證述自得作為證據，合先敘明。
二、訊據被告乙○○對於上揭犯罪事實坦承不諱，核與證人陳建
    州於警詢時所指證之情節相符，並有贓物認領保管單、臺中
    縣警察局車輛協尋電腦輸入單、臺中縣警察局和平分局梨山
    分駐所受理各類案件紀錄表、臺中縣警察局和平分局梨山分
    駐所發生竊盜案件紀錄表、臺中縣警察局和平分局松茂派出
    所一般陳報單各1份及路口監視錄影翻拍照片3張附卷可稽，
    堪認被告之自白與事實相符，本件事證明確，其犯行應堪認
    定。
三、核被告所為，係犯刑法第320條第1項竊盜罪。爰審酌被告前
    有竊盜之刑事紀錄，及所幸被害人丁○○已取回本案遭竊之
    前開重機車，本案竊盜對社會治安及所生危害尚非鉅大，並
    念被告犯後能坦承犯行，尚有悔意，及其犯罪之動機、目的
    、手段等一切情狀，量處如主文所示之刑，並諭知易科罰金
    之折算標準。
據上論斷，應依刑事訴訟法第299條第1項前段，刑法第320條第1
項、第41條第1項前段，刑法施行法第1條之1，判決如主文。
本案經檢察官甲○○到庭執行職務。
中    華    民    國    99    年    5    月    31    日
                 刑事第三庭    法  官  楊曉惠
上正本證明與原本無異。
如不服本判決，應於送達後10日內向本院提出上訴狀（應敘述具
體理由並附繕本）。
上訴書如未敘述理由，應於上訴期間屆滿後20日內補提理由書於
本院。
                               書記官  謝明倫
中    華    民    國    99    年    5    月    31    日
附錄論罪科刑法條：
刑法第320條第1項
意圖為自己或第三人不法之所有，而竊取他人之動產者，為竊盜
罪，處五年以下有期徒刑、拘役或五百元以下罰金。

司法院資訊處製作；財團法人民間司法改革基金會備份。
